Minutes et répertoires du notaire Jean FROMONT, 20 mai 1701 - 24 janvier 1730 (étude XVII)
Archives nationales
- Minutes de Jean FROMONT, 20 mai 1701 - mars 1730; MC/ET/XVII/478 - MC/ET/XVII/661
  - Minutes. 1716, juillet, juillet 1716; MC/ET/XVII/582
    - Guenon (Jean), maître peintre, rue du Mail § Procuration, 12 juillet 1716; MC/ET/XVII/582
      procuration; Guenon, Jean
    - ROUSSEL (Philippe) sculpteur § Dépôt mortuaire de .. extrait du registre de l'église de Fontainebleau diocèse de Sens décédé à l'âge de 72 ans le 8 mars 1716 et inhumé ds le cimetière de lad. église le 9 mars, 8 mars 1716 - 13 juillet 1716; MC/ET/XVII/582
      Artisans XVIIe, par M. Jurgens, M.A. Fleury, R. Gourmelon et le personnel du Minutier central, 1954-1996 (fichier papier entièrement dématérialisé; voir contexte dans le Plan d’orientation général - Notaires de Paris, guides thématiques du Minutier).
      Roussel, Philippe
    - Roussel (Philippe) Sculpteur à Sens § Extrait du registre des mortuaires de l'Eglise de Sens, déposé (Est décédé 9 mars 1716), 13 juillet 1716; MC/ET/XVII/582
    - SCULPTEUR ROUSSEL (Philippe) § Dépôt mortuaire de. .., 13 juillet 1716; MC/ET/XVII/582
    - Segond (Jacques) maître maçon rue des Gobelins § Constitution, 16 juillet 1716; MC/ET/XVII/582
    - Beaumont (Bernard) maçon à Hyeres § Vente de maison, 21 juillet 1716; MC/ET/XVII/582
      acte de vente; Beaumont, Bernard
    - Gautier (François) maître menuisier à Villeneuve, rue de Clery § Cautionnement, 30 juillet 1716; MC/ET/XVII/582
      Gautier, François
    - Regnard (François), marchand orfèvre rue d'Arras § Transport de rente, 31 juillet 1716; MC/ET/XVII/582
      transport de droits; Regnard, François
    - La Caihe (Jean) maçon grande rue du fg. Saint-Jacques § Constitution, 21 septembre 1716; MC/ET/XVII/582
      constitution de rente; La Caihe, Jean
    - Meri (Jean) fils maçon rue Sainte-Geneviève § Mariage de .., 21 septembre 1716; MC/ET/XVII/582
      contrat de mariage; Meri, Jean
    - Meri (Jean) père maçon à la Courtine § Mariage du fils de .., 21 septembre 1716; MC/ET/XVII/582
  - Minutes. 1716, août - 1716, septembre, août 1716 - septembre 1716; MC/ET/XVII/583
    - Va (Adrien) maçon rue de l'Arbalète § mariage du fils de .., 2 août 1716; MC/ET/XVII/583
      contrat de mariage; Va, Adrien
    - Vas (François) maçon et tailleur de pierres rue de l'Arbalète § Mariage de .., 2 août 1716; MC/ET/XVII/583
      contrat de mariage; Vas, François
    - Denis (Jean) maçon grande rue du fg. Saint-Jacques § Certificat aux dires de .., 3 août 1716; MC/ET/XVII/583
      Denis, Jean
    - Fressignaud (Jean Baptiste) tailleur de pierres à Paris § Extrait mortuaire de la fille de .., 3 août 1716; MC/ET/XVII/583
      Fressignaud, Jean Baptiste
    - Aumont (Claude) maçon; sur les Fossés de l'Estrapade § Marché (mur de clôture), 9 août 1716; MC/ET/XVII/583
      marché; Aumont, Claude
    - Delahaize (Louis) marchand tapissier rue Betisy § Constitution au profit de la veuve de .., 12 août 1716; MC/ET/XVII/583
      constitution de rente; Delahaize, Louis
    - Legast (Jean) maître maçon, entrepreneur de bâtiments rue Saint-Victor § Mariage de la fille de feu .., 8 septembre 1716; MC/ET/XVII/583
    - Fromont (Charles Antoine) maître potier d'étain à Paris § déclaration par la veuve de .., 9 septembre 1716; MC/ET/XVII/583
      déclaration; Fromont, Charles Antoine
    - Mauguet (Robert) tapissier à Château Thierry § quittance, 11 septembre 1716; MC/ET/XVII/583
      quittance; Mauguet, Robert
  - Minutes. 1716, octobre - 1716, décembre, octobre 1716 - décembre 1716; MC/ET/XVII/584
    - Anseaume (Pierre) Sculpteur § Inventaire après décès de la femme de - délaissé de lui depuis trente ans et Testament de la femme de -, 17 octobre 1716; MC/ET/XVII/584
      inventaire; testament; Anseaume, Pierre
    - Mourault (Gilles), maître menuisier et marchand du bois, grande rue du Faubourg Saint-Antoine, exécuteur testamentaire § Inventaire, 17 octobre 1716; MC/ET/XVII/584
      inventaire; Mourault, Gilles
    - Monteil (Toussaint) maçon rue Traversine § Obligation, 25 octobre 1716; MC/ET/XVII/584
      obligation; Monteil, Toussaint
    - Constitution de rente au profit de la veuve de Jean Legast, maître maçon, par Gabriel Allegrain, peintre du roi en son académie, demeurant rue de Meslay., 6 novembre 1716; MC/ET/XVII/584
      constitution de rente; Meslay (rue); Allegrain, Gabriel (1674-1748); Legast, Jean; maçon; peintre
    - Major (Etienne) maçon rue des Francs Bourgeois § Mariage de .., 11 novembre 1716; MC/ET/XVII/584
      contrat de mariage; Major, Etienne
    - Fradel (Pierre) maçon rue de Scipion § Mariage de la fille de .., 11 novembre 1716; MC/ET/XVII/584
    - Heuqueville (Antoine) maître relieur doreur de livres rue Charretière § bail rapporté, 12 novembre 1716; MC/ET/XVII/584
      bail; Heuqueville, Antoine
    - Delavigne (Jacques), marchand orfèvre, au Pont au Change § Mariage de .., 15 novembre 1716; MC/ET/XVII/584
      contrat de mariage; Delavigne, Jacques
    - Macé (Michel Charles) horloger au Pont au change § transport, 19 novembre 1716; MC/ET/XVII/584
      Macé, Michel Charles
    - Degret (Clément) maître maçon rue de Sevres devis et marché § (construction d'un petit corps de logis, sur le derrière d'une maison, fg Saint-Victor), 19 novembre 1716; MC/ET/XVII/584
      devis; marché; Degret, Clément
    - Naquefaire (Jean), maître menuisier, rue du Parc Royal § Apprentissage, 22 novembre 1716; MC/ET/XVII/584
      contrat d'apprentissage; Naquefaire, Jean
    - Menuisier (apprentissage) § Contrat pour 6 ans, entre Louis Masson, voiturier, et Jean Naquefaire, maître menuisier, au profit de Pierre Masson, âgé de 15 ans, fils de Louis. Nourri, logé, blanchi. Sans deniers déboursés, sauf 100 livres en cas de rupture., 22 novembre 1716; MC/ET/XVII/584
      contrat d'apprentissage; Masson, Louis; Naquefaire, Jean; Masson, Pierre
    - Lavoisé (Jean) tapissier rue des Amandiers § renonciation, 28 novembre 1716; MC/ET/XVII/584
      Lavoisé, Jean
    - Cosmant (François) maître relieur doreur rue Charretière § bail par .., 28 novembre 1716; MC/ET/XVII/584
      bail; Cosmant, François
    - Cuvillier (Josse), orfèvre joaillier de la feue reine, rue des Gravillier § Comptes et quittance, 2 décembre 1716; MC/ET/XVII/584
      compte; quittance; Cuvillier, Josse
    - Mignatel (Jean), menuisier, à Viry-sur-Orge § Marché, 6 décembre 1716; MC/ET/XVII/584
      marché; Mignatel, Jean
    - Cazin (Jacques) maître maçon à Paris § bail par..., 7 décembre 1716; MC/ET/XVII/584
    - Miche (Jacques) architecte et juré expert rue du Murier § quittance, 13 décembre 1716; MC/ET/XVII/584
      quittance; Miché, Jacques
    - De Vrint (Jean) père tapissier aux Gobelins rue Gautier Regnault § Mariage du fils de .., 13 décembre 1716; MC/ET/XVII/584
      contrat de mariage; De Vrint, Jean
    - Vrint (Jean) tapissier rue Goatier Regnault § Mariage de .., 13 décembre 1716; MC/ET/XVII/584
      contrat de mariage; Vrint, Jean
    - Pommeray (Antoine) menuisier en ébène rue des Amandiers § transaction et partage et Inventaire après décès de la femme de .. 17 décembre 1716, 18 décembre 1716; MC/ET/XVII/584
      inventaire; partage; accord; Pommeray, Antoine
    - Pommeray (Nicolas) menuisier en ébène rue Bordette § transaction et partage et Inventaire après décès de la mère de - 17 décembre 1716, 18 décembre 1716; MC/ET/XVII/584
      inventaire; partage; accord; Pommeray, Nicolas
    - Election de Malachie Fogarty, docteur en Sorbonne, comme procureur du collège des Lombards., 28 décembre 1716; MC/ET/XVII/584
      Fogarty, Malachie
  - Minutes. 1717, janvier - 1717, février, janvier 1717 - février 1717; MC/ET/XVII/585
    - Bail d'une maison à Gilles Marie Oppenard, premier architecte du duc d'Orléans régent de France, demeurant rue Saint-Thomas-du-Louvre, au loyer de 1020 livres par an., 12 janvier 1716; MC/ET/XVII/585
      bail; Saint-Thomas-du-Louvre (rue); Oppenord, Gilles Marie; architecte
    - Baudrillier (Alexandre) menuisier à Estrolle § titre nouvel, 16 janvier 1716; MC/ET/XVII/585
      titre nouvel; Baudrillier, Alexandre
    - Bertonnier (Jean Baptiste) maître serrurier rue Geoffroy Lasnier § Compromis, 17 janvier 1716; MC/ET/XVII/585
      Bertonnier, Jean Baptiste
    - Doucet (Jacques) maître maçon et entrepreneur de bâtiments rue de la Femme sans tête § transaction et transport, 10 janvier 1717; MC/ET/XVII/585
      accord; Doucet, Jacques
    - Adenet (Leonard) maçon où était autrefois la Porte Saint-Jacques § Mariage de .., 17 janvier 1717; MC/ET/XVII/585
      contrat de mariage; Adenet, Léonard
    - Blot (Louis) maçon rue Neuve Saint-Etienne du Mont § Marché (réparations), 24 janvier 1717; MC/ET/XVII/585
      marché; Blot, Louis
    - Aubert (Robert) enlumineur à Paris § Transaction de la veuve de .., 24 janvier 1717; MC/ET/XVII/585
      accord; Aubert, Robert
    - Bonin (Nicolas) marchand tapissier rue Pot de Fer § obligation rapportée, 30 janvier 1717; MC/ET/XVII/585
      obligation; Bonin, Nicolas
    - Guignebesche (Etienne) maître maçon à Ville neuve-le-Roy § transport, 14 février 1717; MC/ET/XVII/585
      Guignebesche, Etienne
    - Mariage de Jean-Baptiste Le Féron, grand maître et réformateur des Eaux et Forêts de France au département de Poitou, Aunis ..., et de Catherine Jeanne Auzanet, veuve du marquis de Brégy En pièces annexes sont donnés les états des meubles apportés par les mariés dont deux tapisseries: l'Histoire de Rachel et les Métamorphoses d'Ovide., 26 février 1717; MC/ET/XVII/585
      contrat de mariage; Auzanet, Catherine Jeanne; Flécelles, Eléonor de (1644-1712); Le Féron, Jean-Baptiste; administrateur
    - Matard (Nicolas) maçon rue Mouffetard § bail à rente, 28 février 1717; MC/ET/XVII/585
    - Coutadeur (Pierre) serrurier rue de l'Arbalête § bail à rente, 28 février 1717; MC/ET/XVII/585
      bail; Coutadeur, Pierre
  - Minutes. 1717, mars - 1717, avril, mars 1717 - avril 1717; MC/ET/XVII/586
    - Coigné (Jacques) tapissier aux Gobelins § compromis de la veuve de .., 15 mai 1703; MC/ET/XVII/586
      Coigné, Jacques
    - POUSSET (Claude) Tapissier de la princesse d'Harcourt § Quittance donnée par .., 16 mars 1715; MC/ET/XVII/586
      quittance; Pousset, Claude
    - Sallambier (Michel), maître menuisier à Saint-Denis § Compte et obligation .., 1er mars 1717; MC/ET/XVII/586
      compte; obligation; Sallambier, Michel
    - Transport (1 acte) et Quittance (1 acte) données par Henry Delapierre, architecte, demeurant rue de Lourcine, après le partage des biens de Jean Delapierre, secrétaire du roi, sculpteur ordinaire du roi., 8 mars 1717; MC/ET/XVII/586
      cession; quittance; Lourcine (rue de); Delapierre, Jean; Delapierre, Henri; architecte; sculpteur
    - VAILLANT (Claude) Ciseleur Rue des Lyonnais faubourg Saint-Marcel § Inventaire après décès de la veuve de .., 8 mars 1717; MC/ET/XVII/586
      inventaire; Vaillant, Claude
    - Vitry (Robert), maître menuisier, rue Gaillon § Quittance et obligation., 14 mars 1717; MC/ET/XVII/586
      obligation; quittance; Vitry, Robert
    - SAINT-HILAIRE (Gabriel) Maçon; Colombes § Marché passé par .., 6 avril 1717; MC/ET/XVII/586
      marché; Saint-Hilaire, Gabriel
    - RIVEY (Gilles) Architecte entrepreneur des bâtiments Rue Geoffroy Lasnier § Bail fait par .., 12 avril 1717; MC/ET/XVII/586
    - Transport concernant François Debias, architecte des bâtiments du roi, habitant la paroisse Saint-Jacques-la-Boucherie., 13 avril 1717; MC/ET/XVII/586
      cession; Debias-Aubry, François (....-1773); architecte
    - LOPINOT (Roger) Marchand Tapissier Rue des Bernardins § quittance .., 16 avril 1717; MC/ET/XVII/586
      quittance; Lopinot, Roger
    - DUBUISSON (Claude) Maître potier d'étain Rue des Prêcheurs § arrêté de compte d'exécution testamentaire .., 18 avril 1717; MC/ET/XVII/586
      Dubuisson, Claude
    - LEBAIGUE (Jean) relieur - doreur Rue Saint-Hilaire § mise en apprentissage du fils de .., 20 avril 1717; MC/ET/XVII/586
      contrat d'apprentissage; Lebaigue, Jean
    - DUCASTIN (Alexis) Relieur - doreur - Rue Saint-Hilaire § Mise en apprentissage chez .., 20 avril 1717; MC/ET/XVII/586
      contrat d'apprentissage; Ducastin, Alexis
    - AUBERT (Robert) Enlumineur Rue Gallande § Quittance donnée par la veuve de .., 22 avril 1717; MC/ET/XVII/586
      quittance; Aubert, Robert
    - DELAISTRE (François) Maître menuisier Rue Bordette § Mise en apprentissage chez .., 25 avril 1717; MC/ET/XVII/586
    - FARGES (Antoine) Maçon grande rue du faubourg Saint-Jacques § Mise en apprentissage du fils de .., 25 avril 1717; MC/ET/XVII/586
      contrat d'apprentissage; Farges, Antoine
    - DUBOIS (Louis Vial) Maçon Rue des Fossés Monsieur le Pruie. § Marché passé par .., 29 avril 1717; MC/ET/XVII/586
      marché; Dubois, Louis Vial
  - Minutes. 1717, mai - 1717, juin, mai 1717 - juin 1717; MC/ET/XVII/587
    - Transport de rente concernant Jean-Baptiste Scotin, graveur ordinaire du roi, demeurant rue Saint-Jacques., 1er mai 1717; MC/ET/XVII/587
      transport de droits; Saint-Jacques (rue); Scotin, Jean-Baptiste I (1678-1740); graveur
    - Dupuis (Etienne) Serrurier à Bourg-la-Reine § bail à .., 1er mai 1717; MC/ET/XVII/587
      bail; Dupuis, Etienne
    - Poullalier (Louis) maçon à Poissy § Transport et procuration - 1er mai, 2 mai 1717; MC/ET/XVII/587
      procuration; Poullalier, Louis
    - Marchand (Nicolas) potier d'étain place Maubert § transport, 2 mai 1717; MC/ET/XVII/587
      Marchand, Nicolas
    - Cuvillier (Jean-Baptiste), orfèvre joaillier, rue Saint-Martin § Inventaire après le décès du père de .. aussi orfèvre, 3 mai 1717; MC/ET/XVII/587
      inventaire après décès; Cuvillier, Jean Baptiste
    - Tripart (Claude), orfèvre joaillier, quai des Orfèvres, estime les diamants et bijoux § Inventaire après décès de Josse Cuvillier, orfèvre joaillier de la feue Reine, 3 mai 1717; MC/ET/XVII/587
      inventaire après décès; Tripart, Claude
    - Cuvillier (Josse) Orfèvre joaillier § de la feue Reine rue des Gravilliers § Inventaire après le décès de .., 3 mai 1717; MC/ET/XVII/587
      inventaire; Cuvillier, Josse
    - Cuvillier (Philippe), orfèvre joaillier de présent, en Hollande § Inventaire après le décès du père de .. aussi orfèvre J., 3 mai 1717; MC/ET/XVII/587
      inventaire après décès; Cuvillier, Philippe
    - Lefebure (Jean) maçon rue d'Orléans § quittance et consentement, 5 mai 1717; MC/ET/XVII/587
      quittance; Lefebure, Jean
    - Fortin (Nicolas) maître horloger rue de la Harpe § Reconnaissance d'écrit, 9 mai 1717; MC/ET/XVII/587
      reconnaissance; Fortin, Nicolas
    - Planié (Pierre) maçon rue des Francs Bourgeois § Vente, 11 mai 1717; MC/ET/XVII/587
    - De Vrinte (Jean) tapissier aux Gobelins rue Mouffetard § Mariage de .., 11 mai 1717; MC/ET/XVII/587
      contrat de mariage; De Vrinte, Jean
    - Devrinte (Jean) père tapissier aux Gobelins rue Mouffetard § Mariage du fils de feu .., 11 mai 1717; MC/ET/XVII/587
      contrat de mariage; Devrinte, Jean
    - Obligation et transport concernant Jean-Baptiste Tuby, sculpteur ordinaire des bâtiments du roi, demeurant à l'hôtel royal des Gobelins., 14 mai 1717; MC/ET/XVII/587
      obligation; cession; Gobelins (hôtel des); Tuby, Jean-Baptiste II (1665-1735); sculpteur
    - Michaut (Guillaume) m/es/ sculpteur à Paris § partage de la succession de .., 26 mai 1717; MC/ET/XVII/587
      partage; Michaut, Guillaume
    - Michaut (Charles Guillaume), peintre, rue des Prêtres § Partage, 26 mai 1717; MC/ET/XVII/587
      partage; Michaut, Charles Guillaume
    - Bataille (Antoine) maître relieur, doreur de livres rue Charretière § Constitution, 8 juin 1717; MC/ET/XVII/587
      constitution de rente; Bataille, Antoine
    - Lebret (Jean Baptiste) maître brodeur rue de Buci § obligation rapportée, 9 juin 1717; MC/ET/XVII/587
      obligation; Lebret, Jean Baptiste
    - Levesque (Antoine), marchand orfèvre, rue d'Orléans § Reconnaissance et délaissement, 9 juin 1717; MC/ET/XVII/587
      reconnaissance; cession; Levesque, Antoine
    - Cavillier (Jean-Baptiste), orfèvre joaillier, rue Saint-Martin § Transaction et liquidation, 17 juin 1717; MC/ET/XVII/587
      accord; liquidation; Cavillier, Jean-Baptiste
    - Cuvillier (Philippe), orfèvre joaillier de présent, à la Haye, en Hollande § Transaction et liquidation, 17 juin 1717; MC/ET/XVII/587
      accord; liquidation; Cuvillier, Philippe
    - Cuvillier (Josse), orfèvre joaillier, de la feue reine, rue des Gravilliers § Transaction et liquidation (de la veuve de ..), 17 juin 1717; MC/ET/XVII/587
      accord; liquidation; Cuvillier, Josse
    - Levavasseur (Jean) maître serrurier rue Mouffetard § licitation, 20 juin 1717; MC/ET/XVII/587
      Levavasseur, Jean
  - Minutes. 1717, juillet - 1717, août, juillet 1717 - août 1717; MC/ET/XVII/588
    - Déclaration rapportée concernant François Debias, architecte des bâtiments du roi, demeurant rue de la Savonnerie., 30 juin 1717; MC/ET/XVII/588
      déclaration; Savonnerie (rue de la); Debias-Aubry, François (....-1773); architecte
    - Saunié (Léger) compagnon maçon rue Bordet § Devis et marché (réparations), 4 juillet 1717; MC/ET/XVII/588
      devis; marché; Saunié, Léger
    - fondeurs (communautés des maîtres) § Pouvoir donné par la, .. (avec de nombreuses signatures) pour les représenter en la cause pendante au Parlement de Paris entre 5 maîtres fondeurs et les jurés de la comté, 5 juillet 1717; MC/ET/XVII/588
    - Doyen (Joseph) ébéniste rue des Carmes § Dépôt de l'extrait baptistaire de .., 9 juillet 1717; MC/ET/XVII/588
      Doyen, Joseph
    - Daudeville (Claude) maçon rue des Gobelins § Mariage de .., 11 juillet 1717; MC/ET/XVII/588
      contrat de mariage; Daudeville, Claude
    - Rousselot (Antoine), peintre, rue Saint-Pierre aux Boeufs § Mariage de .., 11 juillet 1717; MC/ET/XVII/588
      contrat de mariage; Rousselot, Antoine
    - Martin (Etienne) serrurier rue Mouffetard § Vente, 17 juillet 1717; MC/ET/XVII/588
      acte de vente; Martin, Etienne
    - Chastelain (Isidore) architecte juré du Roi expert des bâtiments à Paris Visite et estimation d'une maison (pièce annexe) § Vente, 22 juillet 1717; MC/ET/XVII/588
    - Obligation concernant François Bruand, écuyer, ingénieur et architecte des bâtiments du roi, demeurant rue Saint-Louis au-Marais, 24 juillet 1717; MC/ET/XVII/588
      obligation; Saint-Louis (rue); Bruand, François (1679-1732); architecte; ingénieur
    - Pigalle (Jean) maître menuisier rue de Meslay § obligation, 24 juillet 1717; MC/ET/XVII/588
      obligation; Pigalle, Jean
    - Debrelle (Martin) maître fondeur et ciseleur, juré en charge Cour de Lamoignon § apprentissage, 25 juillet 1717; MC/ET/XVII/588
      contrat d'apprentissage; Debrelle, Martin
    - Breget (Etienne) maître maçon et entrepreneur de bâtiments rue Montorgueil § Vente, 25 juillet 1717; MC/ET/XVII/588
      acte de vente; Breget, Etienne
    - Langlois (Jean François) maître fondeur et ciseleur, juré en charges rue Princesse § apprentissage, 25 juillet 1717; MC/ET/XVII/588
      contrat d'apprentissage; Langlois, Jean François
    - Petit (Jacques) maître, fondeur et ciseleur, juré en charge rue de Lamoignon § apprentissage, 25 juillet 1717; MC/ET/XVII/588
      contrat d'apprentissage; Petit, Jacques
    - Fusillier (Noël Barthélemy) maître fondeur et ciseleur au Cloître Saint-Jean de Latran § apprentissage, 25 juillet 1717; MC/ET/XVII/588
      contrat d'apprentissage; Fusillier, Noël Barthélémy
    - François (Gilbert) maître fondeur et ciseleur, juré en charge Cloître Notre Dame § apprentissage, 25 juillet 1717; MC/ET/XVII/588
      contrat d'apprentissage; François, Gilbert
    - Du buisson (Claude) maître potier d'étain rue des Prêcheurs § Renonciation, 27 juillet 1717; MC/ET/XVII/588
      Du Buisson, Claude
    - Lopinot (Roger) marchand tapissier rue des Bernardins § Consentement rapporté, 2 août 1717; MC/ET/XVII/588
      Lopinot, Roger
    - Filassier (Pierre) maître potier d'étain rue Mouffetard § testament de la veuve de .., 10 août 1717; MC/ET/XVII/588
      testament; Filassier, Pierre
    - Lopinot (Roger) marchand et maître tapissier rue des Bernardins § transaction, 12 août 1717; MC/ET/XVII/588
      accord; Lopinot, Roger
    - Demars (Jean) l'aîné entrepreneur de bâtiments à Sceaux § Convention et constitution, 13 août 1717; MC/ET/XVII/588
      constitution de rente; Demars, Jean
    - Delaistre (Cesar) entrepreneur de bâtiments du Roi rue Jeantison § Union de créanciers, 20 août 1717; MC/ET/XVII/588
      Delaistre, César
    - Boyet (Antoine) relieur ordinaire du Roi rue des Sept Voies § Vente à .., 20 août 1717; MC/ET/XVII/588
      acte de vente; Boyet, Antoine
    - Bellache (Nicolas) maître tapissier rue Hautefeuille § Union de créanciers, 20 août 1717; MC/ET/XVII/588
      Bellache, Nicolas
    - Roussel (Thomas) marchand Verrier-faïencier; rue Sainte-Geneviève § Vente, 25 août 1717; MC/ET/XVII/588
      acte de vente; Roussel, Thomas
    - Planié (Jean) maître maçon et entrepreneur de rue Saint-Victor § don mutuel, 25 août 1717; MC/ET/XVII/588
      donation; Planié, Jean
    - Mariage entre Louis FEUILLHADE, maître de danse, rue de Lourcine, fils d'Antoine FEUILLHADE, maître de danse, aussi rue de Lourcine, et de défunte Catherine GASTORCE, et Louise LASSERET, fille de Claude LASSERET, marchand de terre à potier., 28 août 1717; MC/ET/XVII/588
      contrat de mariage; Lourcine (rue de); Feuillhade, Louis; Feuillhade, Antoine; Gastorce, Catherine; Lasseret, Louise; Lasseret, Claude; danseur; enseignant; commerçant
  - Minutes. 1717, septembre - 1717, octobre, septembre 1717 - octobre 1717; MC/ET/XVII/589
    Attention: acte(s) coté(s) en Réserve
    - Convention entre Jacob Kochman, peintre allemand de Bautzig, faubourg Saint-Lazare, et Catherine Vandrebeck pour un spectacle., 1er septembre 1717; MC/ET/XVII/589
      ou
      Théâtre XVIIIe siècle (395 actes), par Valérie Brousselle, Guillaume Nahon, Xenia Pamfilova, v. 1960-2000 (fichier papier entièrement dématérialisé; voir contexte dans le Plan d’orientation général - Notaires de Paris, guides thématiques du Minutier).
      Kochman, Jacob
    - Testament concernant Jean Descourtieux, marchand orfèvre., 1er septembre 1717; MC/ET/XVII/589
      testament; Descourtieux, Jean
    - Décharge concernant Josse Cuvillier, orfèvre joaillier de la feue reine., 3 septembre 1717; MC/ET/XVII/589
      décharge; Cuvillier, Josse
    - Obligation concernant Antoine Boyet, relieur ordinaire du roi, rue des Sept-Voies., 10 septembre 1717; MC/ET/XVII/589
      obligation; Boyet, Antoine
    - Décharge concernant Louis Charpentier, peintre de l'Académie de Paris., 11 septembre 1717; MC/ET/XVII/589
      décharge; Charpentier, Louis
    - Désistement concernant Louis Paullalier, maçon à Goissy., 2 octobre 1717; MC/ET/XVII/589
      Paullalier, Louis
    - Désistement concernant Nicolas Marchand, maître potier d'étain, place Maubert., 2 octobre 1717; MC/ET/XVII/589
    - Mariage de Jean-Baptiste Masson, menuisier, demeurant à Sceaux, fils de Nicolas Masson, menuisier, à Bourg-la-Reine., 2 octobre 1717; MC/ET/XVII/589
      contrat de mariage; Masson, Nicolas
    - Mariage de Louis Major, maître brodeur à l'hôtel des Invalides., 3 octobre 1717; MC/ET/XVII/589
      contrat de mariage; Major, Louis
    - Transport et constitution concernant Antoine Bataille, maître relieur doreur, rue Charretière., 6 octobre 1717; MC/ET/XVII/589
    - Quittance et mainlevée concernant Julien Lochon, ébéniste du roi, rue de la Ferronnerie., 10 octobre 1717; MC/ET/XVII/589
      quittance; Lochon, Julien
    - Traité pour fourniture d'anatomie en cire colorée destinée au Tsar (Pierre Ier) entre Guichard Joseph Duverney, médecin du roi et professeur d'anatomie et de chirurgie, et Claude Charles Delacroix, sculpteur en cire, demeurant rue Coipeau., 13 octobre 1717; MC/RS//671
      Cote originelle du document:
      MC/ET/XVII/589